【裁判字號】    97,審訴,2641
【裁判日期】    970825
【裁判案由】    毒品危害防制條例
【裁判全文】
臺灣高雄地方法院刑事判決            97年度審訴字第2641號
公  訴  人  臺灣高雄地方法院檢察署檢察官
被      告  甲○○
指定辯護人  本院公設辯護人黃文德
上列被告因毒品危害防制條例案件，經檢察官提起公訴（97年度
毒偵字第4596號），本院合議庭裁定由受命法官獨任依協商程序
審理，判決如下：
    主  文
甲○○施用第一級毒品，累犯，處有期徒刑捌月。扣案之第一級
毒品海洛因壹包（驗後淨重零點零伍柒公克），沒收銷燬之。
    事實及理由
一、本件犯罪事實及證據，除犯罪事實「在不詳地點」更正為「
    在其友人位於高雄縣鳳山市五甲社區之住處」；「扣得第一
    級毒品海洛因毛重0.1 公克」更正為「扣得第一級毒品海洛
    因1 包（驗後淨重0.057 公克）」；證據部分補充「被告甲
    ○○於本院審理中之自白」及「高雄市立凱旋醫院濫用藥物
    成品檢驗鑑定書」外，餘均引用檢察官起訴書之記載，如附
    件。
二、本件被告業已認罪，並經辯護人協助下與檢察官於審判外達
    成協商之合意，渠等合意內容為：被告願受科刑範圍如主文
    所載。經核被告所為，係犯毒品危害防制條例第10條第1 項
    之施用第一級毒品罪，且上開協商合意內容，並無刑事訴訟
    法第455 條之4 第1 項所列不得認罪協商之情形，本件既經
    檢察官聲請改依協商程序而為判決，本院爰不經言詞辯論，
    於協商合意範圍內為協商判決。
三、應適用之法條：刑事訴訟法第455 條之4 第2 項、第455 條
    之8 、第454 條第2 項，毒品危害防制條例第10條第1 項、
    第18條第1 項前段，刑法第11條、第47條第1 項。
四、本判決除有刑事訴訟法第455 條之4 第1 項第1 款、第2 款
    、第4 款、第6 款、第7 款所定情形之一，或違反同條第2
    項規定者外，不得上訴。
本案經檢察官鄭益雄到庭執行職務。
中    華    民    國    97    年    8     月    25    日
                  刑事第七庭    法  官  陳君杰
以上正本證明與原本無異。
如不服本判決，應於判決送達後10日內，向本院提出上訴狀。
中    華    民    國    97    年    8     月    25    日
                                書記官  李承悌
附錄本判決論罪科刑法條全文：
毒品危害防制條例第10條第1項
施用第一級毒品者，處6 月以上5 年以下有期徒刑。
附件：
臺灣高雄地方法院檢察署檢察官起訴書
                                    97年度毒偵字第4596號
    被      告  甲○○  男  38歲（民國○○年○月○日生）
                        住高雄縣鳳山市○○里○○路91巷2
                          弄7之3號
                        國民身分證統一編號：Ｚ000000000號
上被告因違反毒品危害防制條例案件，已經偵查終結，認應該提
起公訴，茲將犯罪事實及證據並所犯法條分敘如下：
        犯罪事實
一、甲○○前於88 年間因施用毒品案件，經臺灣高雄地方法院
    以88年度毒聲字第6454號裁定送觀察、勒戒後，認有繼續施
    用毒品之傾向，再經同院以88年度毒聲字第7090號裁定送強
    制戒治，嗣因無繼續執行強制戒治之必要，經同院以89年度
    毒聲字第1342號裁定停止戒治，所餘戒治期間交付保護管束
    ，惟嗣復有撤銷停止戒治之原因，經同院以89年度毒聲字第
    5254號裁定撤銷停止戒治，並再施以強制戒治，於90年2月
    12日強制戒治期滿執行完畢，經本署檢察官於同年3月23日
    以90年度戒毒偵字第370號為不起訴處分確定。復因施用毒
    品案件，經同院以94 年訴字2923號判處有期徒刑1年確定，
    於96年2月5日執行完畢。詎猶不知悔改，復基於施用第一級
    毒品之犯意，於97年5月22日18 時38分接受採尿時起回溯24
    小時內某時（不含警力拘束時間），在不詳地點以不詳之方
    式施用第一級毒品海洛因，嗣於同日17時35分許，因形跡可
    疑於高雄縣鳳山市○○路黃埔軍校圍牆旁為警攔查而查悉上
    情，並經其同意搜索，在其身上扣得第一級毒品海洛因毛重
    0.1公克。
二、案經高雄市政府警察局小港分局報告偵辦。
        證據並所犯法條
一、證據方法及待證事實：
┌──┬─────────────┬─────────────┐
│編號│ 證據方法                 │待證事實                  │
├──┼─────────────┼─────────────┤
│1   │尿液代碼與姓名對照表、高雄│被告於97年5月22日所採尿   │
│    │市立凱旋醫院濫用藥物尿液檢│液經以酵素免疫分析法及氣  │
│    │驗報告                    │相層析質譜儀法檢驗結果，  │
│    │                          │呈現可待因、嗎啡陽性反應  │
│    │                          │之事實。                  │
├──┼─────────────┼─────────────┤
│2   │扣案之海洛因毛重0.1公克、 │佐證被告施用海洛因之事實  │
│    │查獲照片                  │                          │
├──┼─────────────┼─────────────┤
│3.  │本署刑案資料查註紀錄表、全│被告前於強制戒治執行完畢釋│
│    │國施用毒品案件紀錄表、受觀│放後，五年內曾再犯施用毒品│
│    │察勒戒人毒品及前科紀錄簡列│之事實。                  │
│    │表、矯正簡表              │                          │
└──┴─────────────┴─────────────┘
二、核被告所為，係違犯毒品危害防制條例第10條第1項之罪嫌
    。其持有毒品之低度行為，為施用之高度行為所吸收，不另
    論罪。被告前曾犯如事實欄所載之罪，於刑執畢後五年內故
    意再犯本罪，請依累犯規定加重其刑。扣案之第一級毒品海
    洛因毛重0.1公克請依毒品危害防制條例第18條第1項法宣告
    沒收銷燬之
三、依毒品危害防制條例第23條第2項、刑事訴訟法第251條第1
    項提起公訴。
    此  致
臺灣高雄地方法院
中    華    民    國    97    年    6     月    10    日
                              檢察官  乙○○
上正本證明與原本無異
中    華    民    國    97    年    6     月    16    日
                              書記官  李瑜玲
所犯法條：毒品危害防制條例第10條第1項
毒品危害防制條例第10條
施用第一級毒品者，處 6 月以上 5 年以下有期徒刑。
施用第二級毒品者，處 3 年以下有期徒刑。


司法院資訊處製作；財團法人民間司法改革基金會備份。
